【裁判字號】    95,交聲,121
【裁判日期】    950301
【裁判案由】    違反道路交通管理處罰條例聲明異議
【裁判全文】
臺灣士林地方法院交通事件裁定        95年度交聲字第121 號
原處分機關  交通部公路總局台北區監理所基隆監理站
異議人  即
受處分  人  甲○○
上列受處分人因違反道路交通管理處罰條例案件，對於交通部公
路總局台北區監理所基隆監理站於民國95年2 月7 日所為之裁決
（基監字第裁42-AV0000000號），聲明異議，本院裁定如下：
    主  文
異議駁回。
    理  由
一原處分意旨略以：異議人即受處分人甲○○於94年12月20日11
  時12分許，將其所有之車號AN-7526 號自用小客車違規停放於
  臺北市內湖區○○○路與新湖二路口（裁決書漏載與新湖二路
  ）之交岔路口10公尺內，經台北市政府警察局交通警察大隊員
  警於95年1 月4 日以北市警交大字第AV0000000 號違反道路交
  通管理事件通知單舉發，原處分機關因認異議人有在禁止臨時
  停車處所之在交叉路口10公尺內停車之違規行為，而於95年2
  月7 日以基監字第裁42-AV0000000號裁決書，依道路交通管理
  處罰條例第56條第1 項第1 款規定，裁處罰鍰新台幣900 元。
二異議意旨略以：異議人於前述時間，停放AN-7526 號自用小客
  車之地點，並未劃設紅線，異議人車停該處並不違法。況該路
  口，於異議人車停處後方劃設有紅線，由此益徵未劃紅線區可
  停車，而於紅線旁有1 可停車之空位，異議人即停於該處，若
  稱該處不得停車，則此設計形同陷阱並不合理，據此聲明異議
  。
三按交岔路口10公尺內，不得臨時停車，此道路交通安全規則第
  111 條第1 項第2 款定有明文。次按汽車駕駛人在禁止臨時停
  車處所停車者，處新台幣600 元以上1,200 元以下罰鍰，此道
  路交通管理處罰條例第56條1 項第1 款定有明文。再按小型車
  在禁止臨時停車處所停車者，於期限內繳交或到案聽候裁決者
  ，處新台幣900 元之罰鍰，此違反道路交通管理事件統一裁罰
  標準表亦有明文。
四經查：異議人就其於94年12月20日11時12分，將所駕駛車牌號
  碼AN-7526 號自用小客車，停於台北市內湖區○○○路與新湖
  二路之交岔路口內一情並不爭執，此外復有採證照片1 幀及台
  北市政府警察局交通警察大隊95年1 月4 日舉發違反道路交通
  管理事件通知單1 紙在卷可稽，堪認異議人於前述時日，有將
  車停於交岔路口之舉無訛。再查異議人停放該車之處，係在前
  述交岔路口10公尺內乙情，此觀該採證照片自明，是異議人於
  前述時日，將其車停在台北市內湖區○○○路與新湖二路之交
  岔路口10公尺內，應堪認定。雖異議人以上詞為辯，然查劃設
  紅線之道路固禁止停車，惟交通法規禁止臨時停車之處所並非
  僅限於劃設紅線之處，於道路交通安全規則第111 條第1 項第
  2 款明文規定「交岔路口10公尺內不得臨時停車」，此禁止臨
  時停車處並不以劃設紅線為要，異議人領有駕駛執照，就上開
  道路交通安全規則之規定，自難諉為不知，亦難以該交岔路口
  ，於其停車後方劃設紅線，其停車處並未劃設紅線，且該空間
  適可停放1 部車輛，資為其漠視前開規則第111 條第1 項第2
  款之規定，而卸其違規之責。綜上所述，異議人前開所辯，洵
  為卸責之詞，不足採信，其確有前揭在禁止臨時停車處所停車
  之違規情事，是原處分機關為前開裁處，核無不當，異議人聲
  明異議為無理由，應予駁回。
五上論斷，應依道路交通案件處理辦法第19條，裁定如主文
中    華    民    國    95    年    3     月    1     日
                  交通法庭法  官  江  翠  萍
以上正本證明與原本無異。
如不服本裁定應於送達後5 日內向本院提出抗告狀。
                          書記官  范  淑  芬
中    華    民    國    95    年    3     月    7     日


司法院資訊處製作；財團法人民間司法改革基金會備份。
